【裁判字號】    95,台上,4878
【裁判日期】    950907
【裁判案由】    違反毒品危害防制條例
【裁判全文】
最高法院刑事判決            九十五年度台上字第四八七八號
    上  訴  人  甲○○
                        路51號（另案在監執行中）
上列上訴人因違反毒品危害防制條例案件，不服台灣高等法院高
雄分院中華民國九十五年五月三十日第二審更審判決（九十五年
度上更(一)字第七二號，起訴案號：台灣高雄地方法院檢察署九十
二年度偵字第一七三三五號），提起上訴，本院判決如下：
    主  文
上訴駁回。
    理  由
按刑事訴訟法第三百七十七條規定：上訴於第三審法院，非以判
決違背法令為理由，不得為之。是提起第三審上訴，應以原判決
違背法令為理由，係屬法定要件。如果上訴理由狀並未依據卷內
訴訟資料，具體指摘原判決不適用何種法則或如何適用不當，或
所指摘原判決違法情事，顯與法律規定得為第三審上訴理由之違
法情形，不相適合時，均應認其上訴為違背法律上之程式，予以
駁回。本件原判決認定上訴人甲○○於民國九十二年八月初某日
，意圖營利，基於販賣第一級毒品海洛因（下稱海洛因）之犯意
，在高雄縣林園鄉○○村○○○路七巷口附近，以新台幣（下同
）二萬元代價，向綽號「小寶」之成年男子販入海洛因約四十公
克後，即以電子磅秤及吸管將之分裝為每小包毛重約零點三公克
，伺機出售牟利。嗣於同月十五日上午十時五十分，綽號「祥仔
」之成年男子打電話向其購買海洛因，上訴人約「祥仔」在高雄
縣林園鄉○○村○○○路七巷口見面後，旋即攜帶海洛因一小包
至該地點等候，適為警查獲，扣得海洛因一小包。經上訴人同意
，帶同員警前往同上林園鄉○○村○○○路五十一號住處，自動
取出其餘十二小包海洛因（共十三小包，合計淨重一點三○公克
）、電子磅秤一台、吸管一支等情。因而撤銷第一審之無罪判決
，改判論處上訴人販賣第一級毒品罪刑。已綜核全部卷證資料，
詳加斟酌論斷，敘明其所憑之證據及認定之理由，而以上訴人否
認犯罪所持之辯解為不足採，予以指駁綦詳，俱有卷存之證據資
料可資覆按。從形式上觀察，並無判決違背法令之情形存在。按
被告之自白，非出於強暴、脅迫、利誘、詐欺、疲勞訊問、違法
羈押或其他不正之方法，且與事實相符者，得為證據。證人即製
作警詢筆錄之警員伍文耀證述：伊不記得製作警詢筆錄時，有無
對上訴人告知如自白販賣毒品即有交保機會等語，但一般情形，
交保係檢察官之權限，非其權限，伊不會如此向上訴人表示等語
（第一審卷第一一一頁）。況上訴人於九十二年八月十五日之警
詢筆錄，經第一審勘驗結果，其警詢筆錄係採連續錄音及一問一
答方式，警詢筆錄與錄音內容相符，且詢問人與上訴人間之對話
語氣平和，上訴人回答問題清楚，並無口齒不清情形，警員並無
對上訴人利誘情事，此有第一審勘驗筆錄在卷可參（第一審卷第
八十頁），原審認上訴人警詢筆錄，係出於任意性之自白，具有
證據能力，採為認定犯罪事實之證據，自屬合法。又訊問筆錄應
向受訊問人朗讀或令其閱覽，詢以記載有無錯誤；筆錄應命受訊
問人緊接其記載之末行簽名、蓋章或按指印，刑事訴訟法第四十
一條第二、四項分別定有明文。九十二年八月十五日之偵訊筆錄
，書記官已交由上訴人閱覽並向其朗讀，經上訴人承諾無訛後，
始緊接其筆錄之末行簽名，復有偵訊筆錄在卷可按（偵卷第七頁
），原審認上訴人偵查中之自白，亦具有證據能力，採為其不利
之證據，復無違背證據法則。另查證據之取捨及其證明力之判斷
，屬於事實審法院之職權，苟其所為之判斷，並不違背經驗法則
及論理法則，即不能任意指為違背法令，而執為合法之第三審上
訴理由。而認定犯罪事實所憑之證據，並不以直接證據為限，間
接證據亦包括在內，審理事實之法院綜合卷內之直接、間接證據
，本於推理作用，於通常一般之人均不致有所懷疑，得確信其為
真實之程度者，即非不得據之為有罪之認定。原判決論處上訴人
販賣第一級毒品罪刑，係綜合上訴人之自白，證人伍文耀之證詞
，法務部調查局鑑定通知書，高雄醫學大學附設中和紀念醫院檢
驗報告暨扣案之海洛因、電子磅秤、吸管等直接、間接證據，本
於推理作用，確信其為真實之程度，而為有罪之認定，並非單採
上訴人之自白為論斷之依據，此乃原審取捨證據及證據證明力判
斷職權之合法行使，自不得指為違法。而上訴人以二萬元代價販
入四十公克海洛因，將之分裝為零點三或零點四公克一小包，如
以零點四公克計算，可分裝成一百小包，其以每小包五百元售予
他人，則可獲利三萬元，原判決認上訴人係以營利為目的而販入
海洛因無疑，因而論以販賣第一級毒品罪刑，其所為判斷，亦無
悖離一般經驗法則，仍不得指為違法。上訴意旨置原判決上開明
確論斷於不顧，對原審取捨證據及證據證明力判斷之審判職權行
使，任憑己見，或就同一證據資料為相異之評價，或就不影響於
判決本旨事項再為事實上之爭辯，均與法律規定得為第三審上訴
理由之違法情形，不相適合，其上訴為違背法律上之程式，應予
駁回。
據上論結，應依刑事訴訟法第三百九十五條前段，判決如主文。
中    華    民    國  九十五  年    九    月    七    日
                      最高法院刑事第二庭
                          審判長法官  紀  俊  乾
                                法官  黃  正  興
                                法官  陳  東  誥
                                法官  花  滿  堂
                                法官  陳  世  淙
      本件正本證明與原本無異
                                      書  記  官
中    華    民    國  九十五  年    九    月    八    日
                                                      Ｋ


司法院資訊處製作；財團法人民間司法改革基金會備份。
